【裁判字號】    92,交抗,137
【裁判日期】    921121
【裁判案由】    聲明異議
【裁判全文】
臺灣高等法院高雄分院刑事裁定                    九十二年度交抗字第一三七號
    抗  告  人
    即受處分人  甲○○
右列抗告人因聲明異議案件，不服臺灣屏東地方法院中華民國九十二年十月九日裁定
（九十二年度交聲字第七四號），提起抗告，本院裁定如左：
    主  文
抗告駁回。
    理  由
一、抗告意旨略以：抗告人於民國九十二年二月十五日十四時二十分許，騎乘車牌號
    碼ＮＧ七─八一九號機車，在屏東市○○路與公園西路口停紅綠燈時，為他車撞
    擊倒地受傷，經送寶建醫院救治，該醫院同時抽血檢驗抗告人血液中酒精濃度為
    六二‧三四ｍｇ／ｄｌ，但抗告人騎乘機車前並未飲酒，當日扶抗告人起來的路
    人也沒聞到酒味，且抗告人因車禍受有肝臟破裂之傷害及驚嚇，可能因此才造成
    血液中酒精濃度上升，原裁定未經查證，僅據寶建醫院函文遽認該醫院於急救過
    程未使用含酒精成分之針劑，顯有未當，為此提起抗告，請求撤銷原裁定，另為
    適當之裁定云云。
二、按汽車駕駛人飲酒後其吐氣所含酒精成分超過每公升零點二五毫克以上者，不得
    駕車。道路交通安全規則第一百十四條第二款定有明文。又汽車駕駛人駕駛汽車
    酒精濃度過量者，應處新臺幣一萬五千元以上六萬元以下罰鍰，並當場禁止其駕
    駛及吊扣其駕駛執照一年。道路交通管理處罰條例第三十五條第一項第一款亦有
    明定。
三、經查：
（一）抗告人於九十二年二月十五日十四時二十分許，騎乘機車，在屏東市○○路與
      公園西路口，因車禍受傷，被送往寶建醫院救治，經該醫院抽血檢測抗告人血
      液中酒精濃度，發現抗告人血液中酒精濃度為六二‧三四ｍｇ／ｄｌ（相當於
      呼氣酒精濃度每公升零點三０毫克），已超過法定標準值，遂開單舉發抗告人
      此項違規，交通部公路總局屏東監理站據此裁決罰鍰新台幣（下同）一萬五千
      元並吊扣駕駛執照一年等情，業經抗告人供明在卷，並有屏東縣警察局舉發違
      反道路交通管理事件通知單、裁決書、寶建醫院檢驗報告、屏東縣警察局九十
      二年六月十二日函各一份附卷可稽。依上述檢驗之結果，抗告人血液中酒精濃
      度確已超過每公升○點二五毫克之法定標準值，該項檢驗係寶建醫院本於專業
      知識及科學方法檢測後所得之結論，自可憑信。
（二）抗告人雖辯稱：肝臟破裂、突受驚嚇或皮膚消毒均可能造成血液中酒精濃度上
      升云云。惟原審法院函詢法務部法醫研究所及寶建醫院結果，法務部法醫研究
      所表示：「依據國內外文獻報告，造成血液中檢出酒精濃度之原因有二，一是
      飲酒所致（外因性），二是細菌發酵而產生（內因性），若血液檢體儲存不當
      始可能產生酒精，但一般細菌發酵作用血液中的酒精濃度大多小於五十ｍｇ／
      ｄｌ，有關因車禍導致肝臟破裂、突發驚嚇及皮膚消毒是否造成血液中酒精濃
      度上升，並無相關文獻報導。」等情；而寶建醫院則表示：抗告人於二月十五
      日十四時四十一分到院急診，於十五時五十分抽血檢測，其急救過程無使用含
      酒精成分針劑，肝臟破裂可能導致肝指數上升，但是否造成酒精濃度上升無法
      得知等語，此有法務部法醫研究所及寶建醫院函各一份在卷可按。而抗告人係
      於二月十五日十五時四十八分抽血，同日十七時零四分檢驗報告製作完成，此
      有檢驗報告附卷可查，足見並無儲存不當產生發酵之可能，且並無相關文獻可
      證肝臟破裂會造成血液中酒精濃度上升，抗告人所辯前揭情詞，核屬卸責之詞
      ，自不足採。
（三）再依上述檢驗報告之數值觀之，抗告人應僅達微醉之酒醉程度，可見其飲酒量
      不多，尚與酒醉不省人事之泥醉狀況有間，由其身上散發之酒味應不至於濃厚
      ，何況證人劉政宏於車禍當時，忙於救護抗告人，因此未及注意抗告人身上是
      否散發酒味，容有可能，因此，證人劉政宏於原審法院證述：未聞到抗告人身
      上有酒味等語，不足據為有利於抗告人之認定。
四、抗告人違規事證既明，原審法院依據上開道路交通管理處罰條例第三十五條第一
    項第一款規定，認原處分機關交通部公路總局屏東監理站依據屏東縣警察局之舉
    發裁決抗告人罰鍰一萬五千元並吊扣駕駛執照一年，並無違誤，而裁定駁回抗告
    人之異議。經核原裁定認事用法均無違誤，抗告意旨否認違規並指摘原裁定不當
    ，核無理由，應予駁回。
據上論斷，應依道路交通案件處理辦法第二十六條、刑事訴訟法第四百十二條，裁定
如主文。
中    華    民    國      九十二      年      十一      月     二十一   日
                              臺灣高等法院高雄分院刑事第六庭
                                  審判長法官  王憲義
                                        法官  張意聰
                                        法官  范惠瑩
右正本證明與原本無異。
不得再抗告。
                                  法院書記官  呂明燕
中    華    民    國      九十二      年      十一      月     二十一   日


司法院資訊處製作；財團法人民間司法改革基金會備份。
